# 请教陈版关于兜底条款确认收入的问题

提问人：小叶子 1990 时间：2021-06-24 13:33:07
陈版好 我公司是一家从事药品研发的企业，按照里程碑进度确认收入。
现有一家客户委托我们开发一款产品，合同金额上千万，付款是根据研发进度分期支付的，但是合同约定了违约条款如下：
1 、 延期违约
甲方原因造成延迟包括：付款延迟
1 ）付款延迟：甲方未按本合同第七条约定支付技术开发费，每延期一天须向乙方支付应付款项万分之XX的违约金；在接到乙方书面通知仍无故逾期超过 30 天，乙方有权解除合同，已收款项不作返还并保留根据乙方实际发生工作和产生的费用及预期可得利益向甲方追加赔偿的权利；
2 ）如乙方完成注册资料的交接，因甲方原因导致委托项目 6 个月内未能注册申报，乙方有权视为完成委托项目的所有工作，甲方按合同约定支付剩余应付款项。
乙方原因造成延迟包括：因技术难度延期、工艺交接延迟，稳定性到期后 60 天内提供申报资料延迟、未按本协议规定的时间获得注册批件（因国家政策导致的延迟可以双方协商解决）。
1 ）技术难度延期：征得甲方同意后，甲方给予乙方一定期限的技术缓冲期，具体期限双方协商确定；
2 ）因乙方原因导致委托项目在 24 个月内未能获得注册受理或 36 个月未能获得注册批件（不包括技术缓冲期及不能归责于乙方的原因），甲方有权解除合同，乙方退还所有已收款项，合同终止；
3 ）因上述乙方原因导致委托项目延迟但甲方仍选择继续合作，乙方同意按XX万元/天向甲方计算违约金，违约金可在下一笔款项中直接扣除，但违约金赔付总金额不超过 100 万元。
4 ）如果申报期间甲方未取得XXX资格而耽误申报进程，乙方不承担责任；
请教陈版，基于IPO审核的考虑，对于上面这种条款的合同，是否算兜底条款，是否可以按照进度来确认收入？还是说必须该药品注册受理并取得注册批件后才能一次性确认收入？

回答人：chenyiwei
此处违约责任条款并不表明具备新收入准则第十一条（三）所指的“合格收款权”，因此不满足在一段时间内确认收入的条件。